臺灣臺北地方法院小額民事判決
111年度北小字第999號
原      告  良京實業股份有限公司

法定代理人  平川秀一郎

訴訟代理人  周秀英  


被      告  程孝文  
上列當事人間請求給付簽帳卡消費款事件，經本院於中華民國11
1年3月29日言詞辯論終結，判決如下：
    主  文
被告應給付原告新臺幣陸萬伍仟肆佰柒拾伍元，及其中新臺幣貳
萬捌仟參佰壹拾肆元部分，自民國九十七年十二月一日起至民國
一百零四年八月三十一日止，按週年利率百分之十九點七一計算
之利息，自民國一百零四年九月一日起至清償日止，按週年利率
百分之十五計算之利息。
訴訟費用新臺幣壹仟元由被告負擔。
本判決得假執行；但被告如以新臺幣陸萬伍仟肆佰柒拾伍元為原
告預供擔保，得免為假執行。
    事實及理由
一、按訴狀送達後，原告不得將原訴變更或追加他訴。但擴張或
    減縮應受判決事項之聲明者，不在此限，民事訴訟法第255
    條第1項但書第3款定有明文。本件原告良京實業股份有限公
    司起訴時，訴之聲明第1項請求被告程孝文應給付原告新臺
    幣（下同）65,475元，及其中28,314元自民國97年12月1日
    起至104年8月31日止，按週年利率19.71％計算之利息，自10
    4年9月1日起至清償日止，按週年利率15％計算之利息，暨自
    97年12月1日起至清償日止，每月加計付600元之逾期手續費
    ；嗣於111年3月29日行言詞辯論程序時，減縮不再請求上述
    逾期手續費部分，參諸前揭規定，應予准許，併予敘明。
二、原告主張：被告前向訴外人慶豐商業銀行股份有限公司（下
    稱慶豐銀行）申辦信用卡，依約得於特約商店記帳消費，但
    所生應付帳款應於繳款截止日前清償，或以循環信用方式繳
    付最低應繳金額，並依週年利率19.71％計付循環信用利息。
    又持卡人未於當期繳款期限前繳付最低付款額或遲誤繳款期
    限者，除循環信用利息外，另須給付逾期費用。詎被告未依
    約繳款，尚積欠65,475元（其中本金為28,314元）未清償。
    嗣慶豐銀行已將前揭對被告之債權讓與訴外人慶銀資產管理
    股份有限公司（下稱慶銀公司），慶銀公司再讓與原告，被
    告屢經催討，均未置理，爰依契約及債權讓與之法律關係，
    起訴請求，並聲明如主文第1項所示。
三、被告則以：伊確有積欠原告款項，因工作不好找，所以無法
    清償債務等語，資為抗辯。
四、得心證之理由：
　㈠經查，本件原告主張被告向訴外人慶豐銀行申辦信用卡，詎被告未依約清償款項，尚積欠65,475元未清償，嗣慶豐銀行將對被告之債權讓與訴外人慶銀公司，慶銀公司又讓與債權予原告等事實，業據其提出信用卡申請書暨約定條款、分攤表、債權讓與證明書、原告通知函等件為證，且為被告所不爭執，堪信原告前揭主張為真實。
　㈡按消費借貸之借用人應於約定期限內，返還與借用物種類品
    質、數量相同之物；遲延之債務，以支付金錢為標的者，債
    權人得請求依法定利率計算之遲延利息。但約定利率較高者
    ，仍從其約定利率，民法第478條前段、第233條第1項分別
    定有明文。本件被告尚積欠原告65,475元及遲延利息未依約
    清償等節，已如前述，揆諸上揭規定，被告自應負清償責任
    。至被告抗辯其因工作不好找而無法清償債務云云，惟被告
    上開陳述縱令屬實，亦僅係履行及清償能力之問題，並非其
    得分期或緩期清償之法定原因，不影響其依約應負之清償責
    任，故被告前揭抗辯，尚無足採。
　㈢從而，原告依消費借貸及債權讓與之法律關係，請求被告給
    付如主文第1項所示，為有理由，應予准許。
五、本件係小額程序所為被告敗訴之判決，依民事訴訟法第436
    條之20規定，應依職權宣告假執行。並依同法第392條第2項
    、第3項規定，依職權宣告被告於執行標的物拍定、變賣前
    預供擔保，得免為假執行。
六、訴訟費用負擔之依據：民事訴訟法第78條。按適用小額訴訟
    程序事件法院為訴訟費用之裁判時，應確定其費用額，民事
    訴訟法第436條之19定有明文，爰依後附計算書確定本件訴
    訟費用額如主文第2項所示。
中　　華　　民　　國　　111 　年　　4 　　月　　12　　日
                  臺北簡易庭  法  官　陳仁傑
以上正本證明與原本無異。
如不服本判決，須以違背法令為理由，於判決送達後20日內向本
庭（臺北市○○區○○○路0 段000 巷0 號）提出上訴狀。（須
按他造當事人之人數附繕本）。如委任律師提起上訴者，應一併
繳納上訴審裁判費。
中　　華　　民　　國　　111 　年　　4 　　月　　12　　日
                              書記官　黃進傑
  計　算　書
項　　　　目                金  　額（新臺幣）　　備  註
第一審裁判費　　　           1,000元
合　　　　計　　　           1,000元
附錄：
一、民事訴訟法第436條之24第2項：
    對於小額程序之第一審裁判上訴或抗告，非以其違背法令為
    理由，不得為之。
二、民事訴訟法第436條之25：
    上訴狀內應記載上訴理由，表明下列各款事項：
    ㈠原判決所違背之法令及其具體內容。
    ㈡依訴訟資料可認為原判決有違背法令之具體事實。